# 无形资产后续计量

提问人：xuyang1 时间：2019-12-12 11:20:30
企业自行研发软件 1.0 已经成功上线运营，后续迭代更新出 2.0，产生的研发费用应当费用化还是资本化？

回答人：chenyiwei
一般应将后续的升级迭代作为一个单独的新研发项目，根据无形资产准则的规定考虑其研发支出能否资本化的问题。一般而言，如果原版本的市场反响较好，且新版本的研发没有难以克服的技术障碍，则新版本研发支出资本化的可能性将大于此前原版本的研发支出资本化的可能性。
另外，在新版本研发完成并替代老版本后，如果此时老版本研发支出形成的无形资产尚未摊销完毕的，则应将尚未摊销完毕的老版本相关无形资产账面价值予以转销处理。